臺灣板橋地方法院民事判決　　　　　　　93年度訴字第1642號
原　　　　　告　丁○○
訴 訟 代 理 人　賴玉梅律師
複　代　理　人　周福珊律師
被　　　　　告　己○○
　　　　　　　　米松企業有限公司
上一法定代理人　甲○○
上一訴訟代理人　戊○○
上列當事人間請求侵權行為損害賠償事件，於中華民國94年7月
28日言詞辯論終結，本院判決如下：
    主          文
原告之訴及假執行之聲請均駁回。
訴訟費用由原告負擔。
    事 實 及 理 由
壹、程序方面：被告己○○經合法通知，未於最後言詞辯論期日
    到場，核無民事訴訟法第386 條各款所列情形，該部分爰依
    原告之聲請，由其一造辯論而為判決。
貳、當事人之主張：
一、原告方面：
    聲明：被告應連帶給付原告新臺幣（下同）650,395 元，及
    自起訴狀繕本送達翌日起至清償日止按週年利率百分之五計
    算之利息。並陳明原告願供擔保以代釋明，請准宣告假執行
    。其陳述及所提出之證據如下：
(一)緣被告己○○於民國91年10月14日下午14時5 分許，因執行
    被告米松企業有限公司業務，駕駛車號5N-8526 號自小貨車
    ，由台北縣漢生東路往漢生西路方向行駛，行經漢生東路縣
    民大道口附近，不慎與原告騎乘車號QCI-099 號輕型機車發
    生擦撞，原告因此受有右鎖骨骨折、右側第三、四肋骨骨折
    及右膝、右肘擦傷等傷害，有臺灣板橋地方法院檢察署92年
    度偵字第13773 號聲請簡易判決處刑書、鈞院93年度交簡字
    第119 號刑事簡易判決書及證物二診斷證明書可稽，並為被
    告所不爭執，自應認為真正。又被告雖抗辯己○○就本件車
    禍事故之發生並無過失，唯：
  １、被告己○○於案發時地駕駛自小貨車，理應注意汽車行駛
      時，駕駛人應注意車前狀況及兩車併行之間隔，並隨時採
      取必要之安全措施，而依當時天侯晴、日間自然光線、路
      面狀況乾燥無缺陷、無障礙物、視距良好等情形，並無不
      能注意之情事，竟疏未注意車前狀況及兩車併行之間隔，
      並隨時採取必要之安全措施，仍貿然驅車前進，致不慎擦
      撞原告騎乘之機車肇事，其就本件事故之發生自有過失，
      業據鈞院刑事庭審認明確，依業務過失傷害罪處被告己○○拘役59日，被告抗辯己○○無過失云云，已屬無據。
  ２、又本件案發之台北縣板橋市縣○○道與漢生東西路路口縣
      民大道直行方向係有紅燈、綠燈、左轉綠燈三種時相之號
      誌，原告案發前沿縣民大道往板橋方向行駛至漢生東西路
      路口按縣民大道上左轉綠燈號誌左轉時，被告己○○當時
      應係仍在漢生西路路口等候紅燈，嗣原告完成左轉後直行
      漢生東路，己○○行駛方向之號誌始變為綠燈，亦即己○○係於原告左轉後才由漢生西路往漢生東路方向行駛，被
      告己○○自原告後方行駛而來，自應注意其前方之原告機
      車，唯己○○竟疏未注意，而於漢生東路上超越原告機車
      時不慎擦撞原告之機車肇事，己○○就本件車禍之發生顯
      有過失，殆無疑義，被告辯稱伊無過失云云，顯不足採。
  ３、況原告車行方向之左轉綠燈係先於被告己○○車行方向之
      綠燈，己○○就本件事故之發生有過失，業如前述，被告
      辯稱伊綠燈直行後，原告始由縣民大道方向違規左轉，已
      與事實不符。且被告行駛之漢生東西路方向如已係直行綠
      燈，漢生東西路全線即已都是直行車輛通行車中，原告根
      本不可能得以自縣民大道方向左轉漢生東路，益證被告辯
      稱己○○綠燈直行後原告始由縣民大道違規左轉漢生東路
      擦撞己○○駕駛之自小貨車肇事云云，並非實在。
  ４、本件車禍事故係因己○○自原告後方駛來時，疏未注意車
      前狀況及兩車併行間隔，並隨時採取必要之安全措施所致
      ，原告於車禍事故發生時已完成左轉，原告左轉時是否有
      兩段式左轉，即與本件車禍事故無關，此亦為前開刑事判
      決所是認。況且，車禍事故發生時，現場路口機車兩段左
      轉標誌確實已遺失，亦據台北縣政府警察局函覆鈞院屬實
      ，亦難認原告有違規左轉之過失。
(二)原告本件請求金額並無不當，分述如后：
  １、原告因本件車禍至醫院治療，支出醫療費用56,593元，有
      醫療單據影本及醫療費用統計表足憑，並為被告所不爭執
      ，自無疑義。
  ２、原告於車禍發生後，因無法自行騎車就醫，必須搭計程車
      前往就醫，增加生活上費用10,440元。又原告因受有本件
      傷害，除前往醫院治療外，並依社會一般常情，購買中藥
      調理傷勢，亦屬必要之醫療費且增加原告生活上之支出。
      另原告因車禍開刀，無法如一般常人用水盥洗，自須以乾
      洗劑清潔，以維護身體健康及衛生；而原告沖洗現場相片
      及刻印章乃係於訴訟上證明本件損害所必要，亦係必要之
      支出費用，以上原告支出合計9,102 元，自應由被告負責
      賠償。
  ３、原告本件車禍發生前任職於新聯禾圖書社，每月平均薪資
      為15,000元，除有原證四在職證明書及原證五薪資證明書
      為憑外，並業經證人丙○○到庭證述屬實。又被告任職於
      智超文理補習班，每月平均薪資二萬元及智商珠算短期補
      習班，每月平均薪資8,800 元，亦有前開在職證明及薪資
      證明為憑，雖然前開二家補習班負責人林鳳娥及庚○○不
      願到庭作證，唯原告任職於前開二家補習班暨每月所得薪
      資，均有原告將補習班每月交付之薪資支票存入原告合作
      金庫銀行城內分行0000000000000號帳戶內之存摺資料可
      稽，被告就證物八存摺資料亦無爭執，自已足證原告所述
      於前開二家補習班任職及每月所得薪資，均屬實在，絕無
      虛言。又原告原係從事補教工作，因本件車禍導致6 個月
      期間無法從事教書工作，亦已據證人丙○○證述無誤，原
      告主張工作損失6個月，自屬有據。以上原告請求被告賠
      償六個半月工作損失計284,700 元，應有理由。
  ４、原告係單親媽媽，身負養育子女之重責，原告本有正當之
      工作，生活無虞，卻因被告一時疏失，導致原告受傷，不
      但無法工作，且因此心靈受創至鉅，不敢再騎乘機車上路
      ，本件車禍對原告身心及生活均造成重大傷害，而被告於
      肇事後，一再推卸責任，事發迄今已將近三年，被告從未
      賠償原告分毫損失，亦拒不與原告協調，原告因此又須為
      訴訟奔波忙碌，精神受有莫大之痛苦，原告請求被告賠償
      精神慰撫金區區30萬元，自屬適當。
(三)證據：提出臺灣板橋地方法院檢察署檢察官92年度偵字第13
    773 號聲請簡易判決處刑書、亞東紀念醫院91年10月16日乙
    種診斷證明書、91年11月4 日乙種診斷證明書、新光吳火獅
    紀念醫院門診手術預約單、新光吳火獅紀念醫院91年10月26
    日乙種診斷證明書、91年11月15日乙種診斷證明書、92年9
    月29日乙種診斷證明書、臺北市立和平醫院93年1月8日診字
    第93110195號診斷證明書、馬偕紀念醫院92年4月4日診字第
    56號乙種診斷證明書、廣川醫院92年12月5 日診斷證明書、
    亞東紀念醫院醫療費用收據、新光吳火獅紀念醫院醫療費用
    收據、臺北市立和平醫院醫療費用收據、馬偕紀念醫院醫療
    單據、廣川醫院診療費用明細表、廣川醫院醫療費用收據、
    元復醫院掛號收據、元復醫院明細收據、板橋中興醫院收據
    、臺北市立萬芳醫院醫療費用收據、長庚紀念醫院醫療費用
    收據、智超文理補習班93年4月7日在職證明、新聯禾圖書社
    證明、私立智商珠算短期補習班93年4月7日證明書、臺灣大
    車隊計程車運價證明、計程車收據、台北市全聯計程車運輸
    合作社計程車收據、龍元藥行名片、免用發票收據（印文模
    糊）、志仁藥局免用統一發票收據、百和五金行免用統一發
    票收據、向洋攝影社免用統一發票收據、佳興傢俱行估價單
    、維康統一發票、佳興傢俱行估價單、存摺等影本為證據，
    並聲請訊問證人乙○○、庚○○、丙○○。
二、被告己○○方面：
    被告己○○經合法通知，未於最後言詞辯論期日到場，據其
    前到場所為之聲明及陳述略以：伊並無過失，並非伊將原告
    撞倒的等語，因聲明請求駁回原告之訴及假執行之聲請；並
    陳明如受不利之判決，願供擔保請求免為假執行。
三、被告米松企業有限公司方面：
    聲明：請求駁回原告之訴及假執行之聲請；並陳明如受不利
    之判決，願供擔保請求免為假執行。其陳述及所提出之證據
    如下：
(一)本案被告己○○並無過失，應為原告本身之過失：
  １、本件車禍之發生地點並非刑事一審判決所認定漢生西路往
      漢生東路方向過縣民大道後約一百公尺處，此可從處理該
      次交通事故警員所繪製之道路交通事故調查報告表現場圖
      上可得知；另本次車禍亦曾先後聲請台灣省台北縣區車輛
      行車事故鑑定委員會及台灣省車輛行車事故覆議鑑定委員
      會進行鑑定及覆議，該次鑑定及覆議所認定之車禍肇事地
      點均在縣民大道、漢生東路口。而刑事二審於93年3 月18
      日至車禍地點進行履勘結果，亦證明車禍地點並非原告所
      稱漢生西路往漢生東路方向過縣民大道後約一百公尺處。
      再者，依最高法院29年上字第1640號判例及50年台上字第
      872 號判例見解，刑事判決所為之事實認定，於獨立民事
      訴訟之裁判時不受拘束。刑事一審判決所認定之事實，顯
      然已與實際事實有所出入，因此，被告己○○是否如刑事
      ㄧ審所認定，係違反道路交通安全規則第94條第3 項，未
      注意車前狀況及未保持兩車併行之間隔，仍有所疑義。
  ２、從上述二車擦撞位置可知被告己○○所駕駛之自小貨車已
      過漢生東路與縣民大道之十字路口，原告才從縣民大道內
      側禁行機車之快車道違規左轉，再擦撞被告己○○所駕駛
      之自小貨車左後側輪胎上方。經查縣民大道單向有三車道
      ，且中間有分隔島，機車依規定應兩段式左轉，應依其指
      示行車，原告騎乘機車從縣民大道欲左轉漢生東路，理應
      先直行至漢生東路機車待轉區，再待綠燈始能直行，惟原
      告卻未依規定直接行駛漢生東路內側快車道違規左轉，再
      輕微擦撞被告己○○所駕駛之自小貨車左後輪胎，致其人
      車倒地受傷，而被告己○○係綠燈直行漢生東路，對本件
      事故並無過失可言。
  ３、被告己○○綠燈直行漢生東路且已過十字路口，並無超速
      ，事故發生地點為漢生東路第二車道，依規定亦為禁行機
      車之車道，原告自縣民大道內側禁行機車之快車道違規左
      轉後行駛於禁行機車之快車道，依信賴原則，被告己○○
      駕車行駛漢生東路快車道，根本無法預測會有人騎機車違
      規左轉侵入左後方快車道擦撞左後車輪，若謂被告己○○
      理應注意兩車併行之間隔，並隨時採取必要之安全措施，
      實有違信賴原則。是以本次車禍應難以認定被告己○○違
      反道路交通安全規則第94條第3 項，未注意車前狀況及未
      保持兩車併行之間隔。
  ４、台灣省車輛行車事故覆議鑑定委員會於93年10月19日所為
      之覆議意見，其中第三點：「若肇事時已劃設『機車二段
      式左轉』之標誌、標線，則丁○○（即原告）駕駛輕機車
      違規左轉，應可確定」。查漢生東、西路及縣民大道路段
      早於91年7 月27日已劃設「機車兩段式左轉」之標線，並
      於同年8 月12日設置「機車兩段式左轉」之標誌，原告雖
      辯稱事故發生後於民國91年10月20日至該地勘察該標誌已
      遺失，然漢生東、西路及縣民大道都是屬於雙向三線道之
      道路，依道路交通安全規則第99條第1 項第3款 之規定，
      同向三車道以上道路，機器腳踏車應以兩段方式進行左轉
      ，並不因標誌是否遺失而有異。且縣民大道之內側車道標
      有「禁行機車」之文字，原告違規行駛於縣民大道禁行機
      車之內側車道，又未依兩段式左轉之規定，違規左轉至漢
      生東路致擦撞被告，顯見原告於本次事故違規左轉應為肇
      事過失原因。
(二)原告所請求之項目及金額亦不合理：
  １、原告已請求之醫療費用應予以扣除：原告於發生事故後，
      已持相關醫療診斷證明及收據向被告己○○所駕駛自小貨
      車強制險之投保公司中央產物保險股份有限公司（以下稱
      中央保險公司），請領二次強制險醫療給付，中央保險公
      司亦分別於91年12月10日給付原告17,205元，93年2 月11
      日給付原告18,548元，二次共已領取35,753元。按強制汽
      車責任保險法第30條規定：「保險人依本法規定給付之保
      險金，視為加害人或被保險人損害賠償金額之一部分；加
      害人或被保險人受賠償請求時，得扣除之。」是以，本案
      原告已請領之強制險醫療給付計35,753元，加害人（即被
      告）於受賠償請求時得主張予以扣除。
  ２、增加之生活費用項目部分不合理：原告所請求增加之生活
      費用之項目中，諸如中藥、傷藥、筋骨藥、藥品等，應證
      明前開藥品為實際之治療行為所必要，至於乾洗劑、印章
      、相片等項目之請求亦不合理，應予以扣除。
  ３、原告請求精神損失之金額實屬過高：本次事故原告請求30
      萬元之精神損失，衡量原告所受傷害為右鎖股骨折、右側
      第三、第四肋骨骨折，原告遽主張30萬元之精神損失賠償
      並不合理。
(三)綜上所述，本件被告己○○並無過失，而係原告本身之過失
    ，被告己○○既無過失，原告請求被告米松企業有限公司應
    連帶付賠償責任之訴即無理由。再者，原告之訴所請求之項
    目及金額亦有所未當，是以原告之請求顯無理由。
(四)證據：提出臺北縣政府警察局交通警察板橋分隊道路交通事
    故肇因研判表、道路交通事故調查報告表、交通事故現場照
    片、事故現場圖、中央產物保險股份有限公司強制汽車第三
    人責任保險理賠申請書、強制汽車責任保險理賠金額確認書
    、臺灣省車輛行車事故覆議鑑定委員會93年10月19日府覆議
    字第9311035號函等影本為證據。
參、本院依職權函臺北縣政府交通局查明臺北縣板橋市縣○○道
    與漢生東路口之標誌、標線、標字設置時間，並參閱本院93
    年度交簡字第119 號刑事卷宗（含臺灣板橋地方法院檢察署
    92年度偵字第13773號偵查卷宗，均影本）。
肆、得心證之理由：
一、關於被告己○○部分：
(一)本件原告主張被告己○○於91年10月14日下午2時5分許，駕
    駛車號5N-8526 號小貨車，由板橋市○○○路往漢生西路方
    向行駛，行經漢生東路與縣民大道口附近，因過失與原告騎
    乘車號QCI-099 號輕型機車發生擦撞，原告因此受有右鎖骨
    骨折、右側第三、四肋骨骨折及右膝、右肘擦傷等傷害，因
    認為被告己○○應負侵權行為損害賠償責任等語，但為被告
    己○○所否認，並抗辯稱伊並無過失等語。經查，本件原告
    主張其所騎乘之機車與被告己○○所駕駛之汽車發生車禍之
    地點為在漢生東路上距離路口約100 公尺處，但依被告己○○於91年10月14日在亞東醫院及91年12月2 日在臺北縣政府
    警察局交通警察隊板橋分隊經司法警察訊問時，均陳稱車禍
    地點在臺北縣板橋市○○○路與縣民大道路口（見臺灣板橋
    地方法院檢察署92年度偵字第13773 號偵查卷），而參照臺
    北縣政府警察局交通警察隊板橋分隊警員許自勳依照車禍當
    事人指示之車禍位置而繪製之現場圖所示，其發生碰撞地點
    乃在路口距離網狀黃線區域不遠，尚未越過行人穿越道並進
    入漢生東路西向車道之前，而該現場圖乃係警員許自勳經當
    事人指示後所繪製，亦經許自勳於檢察官偵查中到庭證明屬
    實（見偵查卷92年12月16日偵查筆錄），有該現場圖影本附
    於前揭偵查卷及照片影本附於本院93年度板調字第186 號調
    解卷內可參（見本院調解卷第20頁以下），反之，原告主張
    車禍發生地點乃在漢生東路距離路口約100 公尺處一節，僅
    係原告之陳述而已，別無舉其他證據可資證明，且與前述證
    人許自勳於檢察官偵查中所陳述之情節相違，而不能採信，
    則可見本件兩造間所發生之車禍地點應位於板橋市○○○路
    與縣民大道路口靠近漢生東路西向往文化路方向車道行人穿
    越道附近，並非原告所主張之距離路口已有約100 公尺處之
    漢生東路西向車道上，原告此部分之主張並非可採，被告此
    部分抗辯則屬可取。又按「附帶民事訴訟經移送民事庭後，
    即屬獨立民事訴訟，其移送後之訴訟程序，應適用民事訴訟
    法，刑事訴訟所調查之證據，及刑事訴訟判決所認定之事實
    ，並非當然有拘束民事訴訟之效力。」（最高法院43年台上
    字第95號判例參照），則本院刑事庭93年度交簡字第119 號
    刑事簡易判決所認定之事實與本院認定之事實雖稍有不同，
    然因刑事判決認定之事實並非當然拘束民事法院認定之事實
    ，仍不能逕依刑事判決認定之事實作為本件判斷之基礎，附
    此敘明。
(二)按本件車禍之地點倘係如原告之主張係在漢生東路西向往文
    化路方向車道距離與縣民大道路口約100 公尺處，則因原告
    與被告己○○雙方均已經通過路口或完成轉彎動作，則原告
    與被告己○○雙方於通過該漢生東路與縣民大道路口之時，
    有無違反交通號誌而行進或違反交通規則未依規定兩段式左
    轉，該處號誌於發生車禍時之顯示狀況如何等節，均已與車
    禍之發生無關而無審究必要，然因本件車禍發生之地點尚未
    穿過路面上所標繪枕木紋行人穿越道，尚屬於路口範圍，已
    如前述，則自須審究原告與被告己○○雙方於通過前揭路口
    時，交通號誌之顯示狀況及原告騎乘機車與被告己○○駕駛
    汽車通過該路口時之駕駛行為為何等事實。經查，前述板橋
    市○○○路與縣民大道交岔路口，其中縣民大道北向往台北
    市○○於路口處為單向三車道之道路（其中最內側為左轉專
    用道），道路中間設有分隔島，漢生東路西向往文化路方向
    車道亦為單向三車道之道路，道路中央標繪雙黃色實線，又
    縣民大道上之「機車兩段左轉」標誌及「禁行機車」標字與
    漢生東路上之「禁行機車」標字係於91年7 月27日設置，漢
    生東路上之「機車兩段左轉」標誌係於91年8 月12日設置，
    而縣民大道南往北之「兩段式左轉」標誌後因不明原因遺失
    ，於91年10月20日補置，此有道路交通事故調查報告表及現
    場圖影本（見本院調解卷第20頁以下）及臺北縣政府94年5
    月16日北府交工字第0940377474號函（見本院卷第62頁）可
    參，亦為兩造所不爭執，則上開事實自堪信為真實。本件車
    禍前經檢察官囑託臺灣省臺北縣區車輛行車事故鑑定委員會
    鑑定結果，認為「本案肇事路口之行車管制號誌正常，雙方
    行向分屬不同號誌時相，路權因號誌之變換而改變，然肇事
    當時之號誌不明，雙方各執一詞【丁○○『警訊略．．．號
    誌為綠燈所以我就左轉往漢生東路方向．．．』、己○○『
    警訊略．．．至肇事地點，漢生東路的號誌為綠燈，所以我
    才通過，．．．』】，無法確認何者未依號誌指示行駛，故
    本慧無法據以鑑定。」，有臺灣省臺北縣區車輛行車事故鑑
    定委員會92年10月23日北鑑字第921376號函可參（影本附偵
    查卷內），嗣經本院刑事庭又囑託臺灣省車輛行車事故覆議
    鑑定委員會鑑定結果：「本案肇事地點為設有行車管制號誌
    正常運作的交岔路口，兩車行駛之道路不同（小貨車行駛漢
    生東路、輕機車行駛縣民大道），兩車應遵守之號誌時相自
    不相同。依據道路交通安全規則第九十條、與道路交通標誌
    標線號誌設置規則第二○六條之規定，孰方未遵守號誌指示
    （闖紅燈）行駛自應為本案之肇事原因。若己○○君應訊稱
    ：『我漢生東路的號誌為綠燈』屬實，則：丁○○車未遵守
    號誌指示（闖紅燈）行駛應為本案之肇事原因。若丁○○君
    應訊稱：『我這邊車道號誌為綠燈』屬實，則：己○○車未
    遵守號誌指示（闖紅燈）行駛應為本案之肇事原因。若肇事
    時已劃設『機車兩段式左轉』之標誌、標線，則丁○○駕駛
    輕機車違規左轉，應可確定。」，亦有臺灣省車輛行車事故
    覆議鑑定委員會93年10月19日府覆議字第9311035 號函影本
    可參（見本院卷第52、53頁），均因不能確定前揭板橋市○○○路與縣民大道路口於車禍發生時之號誌顯示狀況而無法
    就車禍之肇事原因作出鑑定意見。而該路口之號誌之變換方
    式為：「第一段時相為漢生東路、漢生西路東西向方向為綠
    燈，縣民大道南北向方向則為全面紅燈。第二段時相為漢生
    東路、漢生西路東西向方向變換為紅燈，縣民大道南北向方
    向變換為綠燈（包括綠燈直行及綠燈右轉，惟不包括綠燈左
    轉），第三段時相則為縣民大道南北向方向直行車道變換為
    紅燈，惟燈號顯示有左轉專用綠燈（此時漢生東路、漢生西
    路方向仍為直行紅燈），接下來燈號復變換為漢生東路、漢
    生西路東西向方向為綠燈，以此循環類推」，此有臺北縣政
    府警察局板橋分局交通分隊交通事故處理小組員警許自勳所
    製作之現場號誌轉換狀態報告一紙附於本院93年度交簡字第
    119 號刑事卷足稽，並經本院刑事庭於93年6 月30日勘驗路
    口之錄影帶屬實，且該交岔路口紅綠燈號誌之時相排列順序
    自91年7月27日該路段通車後即未曾變更，僅針對時制秒數
    作5 至10秒之調整，有本院93年6 月30日公務電話紀錄可參
    （見本院刑事卷第46頁至第49頁），以上各節亦均為兩造所
    不爭執，自亦堪信為真實。
(三)則如前所述，行駛於漢生東路上西行往文化路方向之車輛，
    如欲通過縣民大道路口必須等候縣民大道上左轉專用綠燈熄
    滅，轉換成漢生東、西路全面綠燈後方得向前行駛穿越縣民
    大道而通過路口；惟因行駛於縣民大道北向車道往台北市方
    向行駛之機車若欲於此一路口左轉漢生東路往文化路方向行
    駛，則因規定必須兩段式左轉之故，必應於縣民大道直行及
    右轉綠燈開放之時，先行直行至漢生東路口暫停，以便於漢
    生東路號誌轉換為綠燈時向前行駛，以完成兩段式左轉至漢
    生東路往文化路方向之左轉動作，則停止於漢生東路上欲直
    行穿越縣民大道路口之車輛必然遭前述兩段式左轉之機車阻
    擋，不可能於漢生東路之號誌變換成綠燈之時，即可立即起
    步向前行駛，且於漢生東路上之號誌轉換成之前，尚有縣民
    大道上雙向左轉專用綠燈開放之時相，尤其自台北市方向下
    華翠大橋車輛甚多，於該路口進行左轉至漢生東路之車輛亦
    甚多，則被告己○○欲於漢生東路綠燈開放之瞬間，即可不
    顧阻擋在汽車前方之待轉機車及自華翠大橋下橋於該處左轉
    漢生東路之車輛，快速橫越達六個車道寬度之縣民大道（雙
    向各三個車道）到達前述車禍地點，顯屬不可想像。
(三)再依道路交通安全規則第99條第1 項第3 款規定，機器腳踏
    車行駛之車道及轉彎，應依標誌或標線之規定行駛；無標誌
    或標線者，在同向三車道以上道路，均應以兩段方式進行左
    轉彎，而本件原告行駛之縣民大道北向車道為同向三車道之
    道路，已如前述，則不論是否在現場設置有「機車兩段左轉
    」之標誌，機車駕駛人均應以兩段式左轉。然原告於行經該
    路口欲自縣民大道北向車道左轉至漢生東路，並未以兩段式
    左轉，而逕行駛於路面標繪有「禁行機車」標字之內側左轉
    專用車道，並逕行左轉彎等情，為兩造所不爭執，則如同前
    述臺灣省車輛行車事故覆議鑑定委員會回函所示，原告違規
    左轉之事實當堪認定。而本件車禍之碰撞，據原告主張係遭
    被告己○○所駕駛之汽車自後方追撞，而據被告己○○所稱
    則是從左後照鏡看到左後方有個影子（均見雙方之警詢筆錄
    ，附偵查卷內），而原告所騎乘之機車受損情況為右後照鏡
    斷裂（見偵查卷內附臺北縣政府交通警察隊板橋分隊道路交
    通事故補充資料），並無機車後方遭汽車撞擊痕跡，則原告
    所稱遭被告己○○自後撞及一節，實難採取，而以被告己○○所駕駛之汽車欲行駛至前述車禍發生地點實難有闖越紅燈
    之可能，而原告卻行駛於禁止機車行駛之左轉專用車道直接
    左轉，則可見本件車禍發生時，號誌之狀況應是漢生東路為
    綠燈，而縣民大道上之號誌已經轉換為全面紅燈，參照前述
    臺灣省車輛行車事故覆議鑑定委員會回函之意見，當可認定
    本件車禍之發生應為原告未遵守前述道路交通安全規則之規
    定以兩段方式左轉，又於縣民大道雙向左轉專用綠燈轉換成
    紅燈之後強行左轉，致與行駛於漢生東路上直行往文化路方
    向行駛之被告己○○所駕駛之汽車發生碰撞，則本件車禍之
    發生，自應由原告負肇事責任之事實，應堪認定。
(四)綜上所述，本件車禍之肇事原因應係原告未遵守交通號誌管
    制行車而造成，其肇事責任應歸於原告負擔，被告己○○無
    庸就本件車禍之發生負肇事責任，則原告雖因本件車禍之發
    生而受有傷害，然被告己○○既無庸對車禍之發生負責，則
    原告主張被告己○○應負侵權行為損害賠償責任，自亦非有
    理由。從而，原告請求被告己○○應給付其如聲明所示之金
    額及自起訴狀繕本送達被告翌日起至清償日止按法定利率年
    息百分之五計算之遲延利息，即屬無理由，應予駁回。至於
    原告所提出因本件車禍受傷所受損害之主張及證據，自已無
    一一審究之必要，附此敘明。
二、關於被告米松企業有限公司部分：原告主張被告己○○為被
    告米松企業有限公司之受僱人，被告己○○因不法侵害原告
    權利，被告米松企業有限公司應與被告己○○負連帶賠償責
    任一節，為被告米松企業有限公司所否認，並抗辯稱其受僱
    人即被告己○○對於本件車過並無過失存在，並無須賠償原
    告，則被告米松企業有限公司自亦無須負連帶賠償責任等語
    。經查，本件原告與被告己○○間於前揭時地所發生之車禍
    ，被告己○○對於原告並無須負侵權行為損害賠償責任，已
    如前述，則被告米松企業有限公司固為被告己○○之僱用人
    ，自亦無庸與被告己○○對原告負連帶賠償責任，則原告此
    部分請求，亦非有理由，應併予駁回。
伍、原告假執行之聲請，因訴之駁回而失所附麗，均應併予駁回
    之。
陸、本件事證已臻明確，兩造其餘主張及攻擊防禦方法與證據，
    經本院斟酌後，與本件判決結果已不生影響，故不一一論列
    ，附此敘明。
柒、結論：原告之訴為無理由，依民事訴訟法第385條第1項前段
    、第78條，判決如主文。
中　　華　　民　　國　　94　　年　　8 　　月　　11　　日
                  民事第一庭  法  官  許  瑞  東
以上正本證明與原本無異
如對本判決上訴，須於判決送達後20日內向本院提出上訴狀
中　　華　　民　　國　　94　　年　　8 　　月　　11　　日
                              書記官  賴  玉  芬
